最　高　行　政　法　院　裁　定　　　　　　　　　九十一年度裁字第一一一四號
　　上　訴　人　甲○○
　　被 上訴 人　經濟部水利處
　　代　表　人　乙○○
右當事人間因退休事件，上訴人對於中華民國九十年八月二十三日臺中高等行政法院
九十年度訴字第九七四號判決，提起上訴，本院裁定如左：
　　主  文
上訴駁回。
上訴審訴訟費用由上訴人負擔。
　　理  由
一、按對於高等行政法院判決上訴，非以其違背法令為理由，不得為之，行政訴訟法
    第二百四十二條定有明文。是對於高等行政法院判決上訴，若未具體說明原判決
    違背何項法令、不適用或如何適用不當之具體情事，即非主張原判決違背法令以
    為上訴理由，其上訴不應准許。
二、本件原審判決係以：上訴人原服務於前台灣省政府水利處（精省後依台灣省政府
    功能業務與組織調整暫行條例業務由被上訴人承受），於民國八十八年六月三日
    申請依據「台灣省政府功能業務與組織調整暫行條例」辦理優惠退休，經被上訴
    人以上訴人積分未達優惠退休之百分之三員額內，乃未予同意。上訴人於八十九
    年十二月十五日向監察院陳情，監察院於八十九年十二月二十六日以（八九）院
    台業貳字第八九○一六七八四二號函經濟部查處逕復，被上訴人乃於九十年一月
    十日以經（九○）水利人字第Ｚ○○○○○○○○○號函復上訴人，上訴人對此
    函復不服，提起訴願經決定駁回，循序提起行政訴訟。查被上訴人九十年一月十
    日經（九○）水利人字第Ｚ○○○○○○○○○號函，係被上訴人針對上訴人八
    十九年十二月十五日向監察院陳情之事項，說明上訴人未列入精簡員額之原因，
    並非對上訴人之請求有所准駁，其性質僅屬事實通知，難謂其屬行政處分之性質
    。訴願決定以上開函件非屬行政處分，不予受理，從程序上駁回其訴願，即無不
    合。上訴人對此部分提起行政訴訟，顯非合法。上訴人所提上開之撤銷訴訟既經
    駁回，其所合併提起之損害賠償請求即無所附麗，為無理由，爰併以判決駁回，
    經核並無違誤。上訴論旨略謂：其合乎臺灣省政府功能業務與組織調整暫行條例
    之規定，且合法申請退休。被上訴人以八十八年五月二十九日會議決議限制上訴
    人退休，顯然違法。本案爭點為上開會議決議是否合法？有否通知上訴人，而非
    被上訴人九十年一月十日經（九○）水利人字第Ｚ○○○○○○○○○號函，原
    審判決未予查明，指被上訴人九十年一月十日函係通知性質，顯然適用法規不當
    等語。惟查上訴人提起訴願，表明：「對經濟部水利處九十年一月十日經（九○
    ）水利人字第Ｚ○○○○○○○○○號函之違憲、違法處分，依法提起訴願。」
    ，其向原審起訴，亦聲明求為撤銷該函之判決。上訴論旨未就此項訟爭標的指明
    原審判決有何違法之所在，揆諸首揭規定及說明，其上訴為不合法，應予駁回。
三、依行政訴訟法第二百四十九條第一項前段、第一百零四條、民事訴訟法第九十五
    條、第七十八條，裁定如主文。
中　　華　　民　　國　　九十一　　　年　　　十　　　　月　　 十一 　　　日
                    最 高 行 政 法 院  第 四 庭
                                審 判 長 法  官　　　廖　政　雄
                                         法  官　　　趙　永　康
                                         法  官　　　林　清　祥
                                         法  官　　　鍾　耀　光
                                         法  官      姜  仁  脩
右  正  本  證  明  與  原  本  無  異
　　　　　　　　　　　　　　　　　　　　 法院書記官　張  雅  琴
中　　華　　民　　國　　九十一　　　年　　　十　　　　月　　　十一　　　日
